【裁判字號】    89,訴,724
【裁判日期】    891003
【裁判案由】    違反麻醉藥品管理條例
【裁判全文】
臺灣桃園地方法院刑事判決                          八十九年度訴字第七二四號
    公  訴  人  台灣台北地方法院檢察署檢察官
    被      告  丙○○
右列被告因違反麻醉藥品管理條例案件，經檢察官提起公訴（台灣台北地方法院檢察
署八十七年度偵字第五五一六號、第五五一七號、第五九七五號），台灣台北地方法
院移轉管轄，本院判決如左：
    主  文
丙○○連續明知為禁藥，而轉讓，累犯，處有期徒刑拾月。
    事  實
一、丙○○前因常業賭博案件，經台灣板橋地方法院於民國八十六年七月十四日判處
    有期徒刑四月，於同年八月二十一日確定，並於同年十一月十三日易科罰金執行
    完畢，猶不思悔悟，明知安非他命為業經行政院衛生局明令公告禁止製造販賣之
    毒害藥品，屬於禁藥，竟基於轉讓禁藥安非他命之概括犯意，自八十七年一月間
    某日起至同年三月十九日止，在桃園縣龜山鄉○○○街四十九之一號八樓租住處
    桌上擺放禁藥安非他命，於甲○○、丁○○、乙○○前往該址打麻將時，連續多
    次轉讓禁藥安非他命予甲○○、丁○○、乙○○施用。嗣於八十七年三月十九日
    凌晨三時三十分許為警於上址查獲。
二、案經台北市警察局萬華分局報請台灣台北地方法院檢察署檢察官偵查起訴，經台
    灣台北地方法院移轉本院管轄。
        理  由
一、訊之被告丙○○矢口否認有何轉讓禁藥安非他命之犯行。惟查，被告於右揭時地
    將安非他命擺放於桌上，任往來該址打麻將之甲○○、丁○○、乙○○等人自行
    取用安非他命吸食等節，業據其於偵查及台灣台北地方法院審理中（參見台灣台
    北地方法院檢察署八十七年度偵字第五九七五號偵查卷第六十一頁、第一百六十
    二頁、台灣台北地方法院八十七年度訴字第七九二號刑事卷宗第六十八頁）供述
    綦詳，核予證人丁○○、乙○○於偵查中與被告對質時，或直承上情，或就於上
    址打麻將時接受被告轉讓安非他命吸用之事實未予否認等節相符（參見上開偵查
    卷宗第五九七五號卷第六十二頁），與證人甲○○於台灣台北地方法院審理中指
    陳被告曾轉讓安非他命予伊，而未賺取差價等情（參見上開刑事卷宗第六十八頁
    ），亦相符合，且警方於八十七年三月十九日持搜索票至前揭被告租住處，搜扣
    得安非他命一包淨重達三一‧五七公克，此有搜索扣押證明筆錄附卷可憑，並經
    法務部調查局檢驗成分無訛，有該局八十九年八月十八日（八九）陸（一）字第
    八九○五六六二○號檢驗通知書足稽，顯見被告持有安非他命除供已施用外，尚
    有餘裕轉讓安非他命予他人施用，足徵被告前揭自白與事實相符，嗣後翻異前詞
    ，證人乙○○、丁○○亦改稱從未於被告處取得安非他命，或稱係與被告共同出
    資買進安非他命一起吸用，並非轉讓云云，均無非臨訟飾卸或迴護之詞，要非可
    採。是本件事證明確，被告犯行洵堪認定。
二、按安非他命類藥品前經行政院衛生署，公告自六十九年十二月八日起禁止輸入、
    製造，自七十一年六月一日起禁止販賣，為禁藥，復經該署以七十九年十月九日
    衛署藥字第九０四一四二號公告列入麻醉藥品管理條例第二條第四款所定之「化
    學合成麻醉藥品」管理，同年月十一日生效，依同條例第十三條規定，不得非法
    持有、施打及吸用，從而安非他命兼具禁藥及麻醉藥品性質，惟前揭將安非他命
    列為禁藥管理之公告並未廢止或變更，仍具有禁藥性質，且屬藥事法第二十二條
    所稱之禁藥。查被告行為後，毒品危害防制條例已於八十七年五月二十日公布，
    自同月二十二日起施行，以之與行為時之藥事法相比較結果，以修正前之藥事法
    規定為有利於被告，自應適用舊條例處斷。核被告所為，係犯藥事法第八十三條
    第一項之轉讓禁藥罪，被告轉讓前非法持有之安非他命之低度行為應為轉讓之高
    度行為吸收，不另論罪。被告先後數次轉讓禁藥安非他命之行為，時間緊接，手
    段相同，顯係基於概括犯意多次觸犯犯罪構成要件相同之罪名，應論以連續犯一
    罪，並加重其刑。又被告前因常業賭博案件，經台灣板橋地方法院於八十六年七
    月十四日判處有期徒刑四月，於同年八月二十一日確定，並於同年十一月十三日
    易科罰金執行完畢，有台灣高等法院被告全國前案紀錄表一紙為憑，五年內再犯
    本件有期徒刑以上之罪，為累犯，依法遞加其刑。爰審酌被告轉讓安非他命供人
    施用，助長毒品泛濫及危害國人身心，及犯後態度等一切情狀，量處如主文所示
    之刑，以資懲儆。
三、公訴意旨另稱：被告基於概括之犯意，連續自八十七年一月間起至同年三月止，
    在桃園縣龜山鄉○○○街四十九之一號八樓租住處，轉讓禁藥安非他命予綽號「
    師仔」、「小咪」等人，涉有藥事法第八十三條第一項轉讓禁藥罪嫌。惟按，被
    告之自白不得作為有罪判決之唯一依據，為刑事訴訟法第一百五十六條第二項所
    明定。本件公訴人指被告轉讓安非他命予綽號「師仔」及「小咪」者，經核除被
    告於偵訊中自承其事外，並未查得其所謂轉讓出安非他命之確切流向，無從傳證
    任何證人檢證被告之自白是否與事實相符。此外又查無其他足可證明被告轉讓安
    非他命予「師仔」、「小咪」之積極佐證，應認此部分被告所為不利於己之自白
    尚乏證據能力，然公訴人既認被告該部分犯嫌與本院前開論科者有連續犯裁判上
    一罪關係，爰不另為無罪之諭知。
四、至於扣案禁藥安非他命一包（淨重三十一‧五七公克）雖為被告所有，然被告供
    承此係供己施用，並非預備轉讓所用，而該物復未經轉讓，是難認扣案禁藥與本
    案轉讓犯行有涉，此外電子秤、玻璃球、記事本、吸食器、酒精燈等扣案物，則
    顯然與本案被告轉讓禁藥之犯行無關，均無庸於本案中宣告沒收，附此敘明。
五、據上論斷，應依刑事訴訟法第二百九十九條第一項前段，藥事法第八十三條第一
    項，刑法第十一條前段、第二條第一項但書、第五十六條、第四十七條，判決如
    主文。
本案經檢察官呂理銘到庭執行職務
中    華      民      國       八十九      年      十    月    二   日
                                     台灣桃園地方法院刑事第五庭
                                         法  官  楊  得  君
右正本證明與原本無異。
如不服本判決，應於判決送達後十日內向本院提出上訴狀( 應附繕本 )，上訴於臺灣
高等法院。
                                         書記官  簡  慧  瑛
中        華       民     國       八十九      年      十    月    三   日
附論罪科刑依據之法條：
藥事法第八十三條
明知為偽藥或禁藥，而販賣、供應、調劑、運送、寄藏、牙保、轉讓或意圖販賣而陳
列者，處五年以下有期徒刑，得併科新臺幣十萬元以下罰金。
犯前項之罪，因而致人於死者，處七年以上有期徒刑，致重傷者，處一年以上七年以
下有期徒刑。
因過失犯第一項之罪者，處一年以下有期徒刑、拘役或新臺幣十萬元以下罰金。
第一項之未遂犯罰之。


司法院資訊處製作；財團法人民間司法改革基金會備份。
